臺灣臺北地方法院刑事裁定　
111年度聲字第2030號
聲  請  人  臺灣臺北地方檢察署檢察官
受  刑  人  蘇政



上列聲請人因受刑人數罪併罰有二裁判以上，聲請定其應執行之
刑（111年度執聲字第1764號、111年度執字第5979號），本院裁
定如下：
    主  文
蘇政所犯如附表所示各罪所處之刑，應執行有期徒刑參年。
    理  由
一、聲請意旨略以：受刑人蘇政因詐欺等案件，先後經判決確
    定如附表所示，應依刑法第53條及第51條第5款，定其應執
    行之刑，爰依刑事訴訟法第477條第1項聲請裁定等語。
二、按裁判確定前犯數罪者，併合處罰之。數罪併罰，有二裁判
    以上者，依刑法第51條之規定，定其應執行之刑；數罪併罰
    ，分別宣告其罪之刑，宣告多數有期徒刑者，於各刑中之最
    長期以上，各刑合併之刑期以下，定其刑期，但不得逾30年
    ；又依刑法第53條應依同法第51條第5款至第7款之規定，定
    其應執行之刑者，由該案犯罪事實最後判決之法院之檢察官
    ，聲請該法院裁定之，刑法第50條第1項前段、第51條第5款
    、第53條及刑事訴訟法第477條第1項分別定有明文。又法律
    上屬於自由裁量之事項，有其外部性界限及內部性界限，並
    非概無拘束。依據法律之具體規定，法院應在其範圍選擇為
    適當之裁判者，為外部性界限；而法院為裁判時，應考量法
    律之目的，及法律秩序之理念所在者，為內部性界限。法院
    為裁判時，二者均不得有所踰越。在數罪併罰，有二裁判以
    上，定其應執行之刑時，固屬於法院自由裁量之事項，然仍
    應受前揭外部性界限及內部性界限之拘束（最高法院94年度
    台非字第233號判決意旨參照）。
三、經查：
　㈠本案受刑人蘇政因詐欺等案件，先後經臺灣士林地方法院、
    本院判處如附表所示之罪刑，並均確定在案，有各該判決書
    及臺灣高等法院被告前案紀錄表各1份在卷可稽。本院審核
    受刑人所犯如附表所示之罪，均係於附表編號1所示判決確
    定日期前為之，本院為犯罪事實最後判決之法院，核與上述
    規定並無不合，認檢察官聲請為正當，應予准許。
　㈡而本院定應執行刑，不得逾越刑法第51條第5款所定法律之外
    部界限，即不得重於附表編號1至4所示罪刑之總合（即有期
    徒刑10年3月）；亦不得重於附表編號2至3所示之罪經定執
    行刑之有期徒刑2年與附表編號1、4所示有期徒刑1年、1年3
    月之總和（即有期徒刑4年3月）。又受刑人所犯如附表所示
    各罪，其中最長期者為有期徒刑1年3月，則定應執行刑之範
    圍應在各罪之最長期（1年3月）以上，及各罪宣告刑之總和
    （4年3月）之間。本院爰依上述法條規定，本於罪責相當之
    要求，在上述外部性及內部性界限範圍內，審酌受刑人所犯
    如附表所示各罪均是參與同一詐欺集團所犯，以該等犯罪類
    型、態樣、侵害法益等情狀，及附表編號1至4犯罪時間相近
    、行為動機相似，責任非難之重複程度較高，兼衡受刑人違
    反之嚴重性及所犯數罪整體非難評價，綜合斟酌受刑人犯罪
    行為之不法與罪責程度，及對其施以矯正之必要性、受刑人
    之意見各節，就其所犯如附表所示各罪，並定其應執行之有
    期徒刑如主文所示。
　㈢另因本案僅聲請就附表所示之罪定其應執行之刑，牽涉案件
    情節單純，可資減讓之刑期幅度有限，為免耗費有限之司法
    資源，故本院認顯無必要予受刑人以言詞、書面或其他適當
    方式陳述意見，附此敘明。
四、依刑事訴訟法第477條第1項，刑法第53條、第51條第5款，
    裁定如主文。
中　　華　　民　　國　　111 　年　　11　　月　　24　　日
　　　　　　　　　刑事第十三庭  法　官　洪甯雅
以上正本證明與原本無異。
如不服本裁定，應於送達後5日內，向本院提出抗告狀。
　　　　　　　　　　　　　　　　書記官　胡嘉玲
中　　華　　民　　國　　111 　年　　11　　月　　24　　日
◎附表：
編號 罪名 宣告刑 犯罪日期 （民國） 偵查機關及案號 最後事實審  確定判決  是否為得易科罰金之案件 備註      法院案號 判決日期 法院案號 確定日期   1 詐欺 有期徒刑1年 110年8月22日 臺灣士林地方檢察署110年度偵字第20912號 臺灣士林地方法院110年度審金訴字第793號 111年5月9日 臺灣士林地方法院110年度審金訴字第793號 111年6月7日 否 臺灣士林地方檢察署111年度執字第2470號 2 詐欺 有期徒刑1年（2罪） 110年8月23、25日 臺灣臺北地方檢察署110年度偵字第35415號等 臺灣臺北地方法院111年度審訴字第153號 111年3月16日 臺灣臺北地方法院111年度審訴字第153號 111年4月27日 否 1.經臺灣臺北地方法院111年度審訴字第153號判決定應執行刑有期徒刑1年2月。 2.編號2至3部分，經臺灣臺北地方法院111年度聲字第1499號裁定定應執行刑有期徒刑2年。 3.臺灣臺北地方檢察署111年度執字第4133號。 3 詐欺 有期徒刑1年（6罪） 110年9月15、17日 臺灣臺北地方檢察署110年度偵字第37180號 臺灣臺北地方法院111年度審訴字第597號 111年6月8日 臺灣臺北地方法院111年度審訴字第597號 111年7月12日 否 臺灣臺北地方檢察署111年度執字第3932號。 4 詐欺 有期徒刑1年3月 110年10月26日 臺灣臺北地方檢察署110年度偵字第36689號 臺灣臺北地方法院審訴字第406號 111年8月11日 臺灣臺北地方法院審訴字第406號 111年10月25日 否 臺灣臺北地方檢察署111年度執字第5979號。